臺灣嘉義地方法院刑事判決　　　　　　　　　　　　　九十一年度交訴字第八二號
　　公　訴　人　臺灣嘉義地方法院檢察署檢察官
　　被　　　告　甲○○　男十九.
　　選任辯護人　劉意律師
　　　　　　　　孫則芳律師
右列被告因公共危險等案件，經提起公訴（九十一年度偵字第六二九六號），本院判
決如左：
    主  文
甲○○駕駛動力交通工具肇事，致人受傷而逃逸，處有期徒刑陸月，如易科罰金，以
參佰元折算壹日；緩刑貳年。
其餘被訴過失傷害部分，公訴不受理。
    事  實
一、甲○○於民國（下同）九十一年七月二十七日十八時三十五分許，駕駛車牌號碼
    九Ｌ─五八九八號自小客車，搭載友人曾子益，沿嘉義市○○路○段由南往北行
    駛，途經該路與北興陸橋西端之交岔路口時，當時天候雨、夜間有照明、速限每
    小時五○公里、市區道路○○路內、道路濕潤無缺陷、無障礙物、視距良好，適
    有乙○○騎乘車號ＭＫＢ─三二三號重機車，沿北興陸橋東向西方向由陸橋上行
    駛而下，雙方閃避不及，致乙○○所騎乘之機車車頭撞擊甲○○所駕駛之自小客
    車右後車輪鋼圈及車輪上方翼子板，造成乙○○人車倒地後，受有頭部外傷、左
    小腿頓挫傷、腦震盪（過失傷害部分，業據乙○○撤回告訴）。詎車禍當時，甲
    ○○並未下車察看及採取必要之救護措施，反而逕行駕車離開肇事現場以逃逸，
    嗣經路人記下前開自小客車之車號，報警處理而循線查知上情。
二、案經嘉義市警局第一分局報告臺灣嘉義地方法院檢察署檢察官偵查起訴。
    理  由
甲、有罪部分：
一、訊據被告甲○○對於在右揭時、地駕車致被害人乙○○受傷，而被告並未下車察
    看等事實坦承不諱（見本院九十一年十二月十三日審判筆錄），惟矢口否認逃逸
    犯行，辯稱：車禍當時夜間下雨，視線不佳，我根本未看到乙○○騎車由右側而
    來；我駕駛前開自小客車載我朋友曾子益外出，車上大聲播放舞曲音樂，故不知
    擦撞楊女之機車，我朋友可以做證云云。經查：(1)本件被告與乙○○在右揭時、
    地發生車禍，乙○○所騎乘之機車車頭撞擊被告駕駛之自小客車右後車輪鋼圈及
    車輪上方翼子板，乙○○人車倒地，並受有前開傷害，而被告並未下車察看，業
    據被告承認無訛，核與乙○○在警訊時所述之情節相符（見警卷第三頁及第四頁
    ），並有嘉義基督教醫院診斷證明書一紙及交通事故現場照片七張附卷（見警卷
    第五頁、第七頁至第十一頁）可稽，又車禍當時天候雨、夜間有照明、速限每小
    時五○公里、市區道路○○路內、道路濕潤無缺陷、無障礙物、視距良好、行車
    管制號誌正常之情，復有道路交通事故調查報告表（見警卷第六頁）、前開照片
    附卷可佐，堪信為真正。(2)其次，觀諸警卷第十頁下方及第十一頁上方之前開自
    小客車遭乙○○機車撞擊部位之照片二張，可知前開小客車右後車輪鋼圈上有一
    撞擊痕跡，及該右後車輪上方翼子板亦有約一手指長之撞擊凹痕，且該凹痕並有
    烤漆遭刮落等情形，參諸前開之二車行車方向，顯見當時乙○○機車車頭係垂直
    撞擊被告之前開自小客車右後側部位，是此等撞擊之力道縱非猛烈，亦屬非小，
    前開自小客車必受震動，被告駕駛前開自小客車，當無不知該等撞擊之理，是其
    所辯不知發生車禍云云，難信為真正，委無足採。(3)再者，證人曾子益雖於審理
    時到庭證稱：當時被告開車載我從被告家中到嘉義市，車上大聲播放舞曲，我們
    經過車禍地點時，確實不知發生車禍，數小時後，在返回被告家裡途中，經由警
    方通知，我們才知道有車禍等語（見本院九十一年十一月二十二日訊問筆錄），
    惟證人當時雖係前開自小客車內之乘客，然並非駕駛該車之人，故證人是否知悉
    發生車禍與被告是否知悉發生車禍，尚屬有間，因此證人縱使認為被告不知有發
    生車禍，亦係證人推測之主觀認知，非可據而為被告確實不知發生車禍之有利認
    定。(4)綜上，本件事證明確，被告犯行堪予認定。
二、(1)核被告甲○○所為，係犯刑法第一百八十五條之四之駕駛動力交通工具肇事，
    致人受傷而逃逸罪。(2)爰審酌被告犯罪動機、目的、手段、素行、犯罪所生之損
    害、犯後態度及過失傷害部份已成立和解（詳後）等一切情狀，量處如主文所示
    之刑，並諭知易科罰金之折算標準。(3)末查被告未曾受有期徒刑以上刑之宣告，
    有台灣高等法院被告全國前案紀錄表、台灣嘉義地方法院檢察署刑案資料查註紀
    錄表可參，經此教訓，應知惕勵，當無再犯之虞，本院認其所受宣告之刑，以暫
    不執行為適當，併予宣告緩刑二年以啟自新。
乙、不受理部分：
一、公訴意旨另以：被告甲○○於九十一年七月二十七日十八時三十五分許，駕駛車
    牌號碼九Ｌ─五八九八號自小客車，沿嘉義市○○路○段由南往北行駛，途經該
    路北興陸橋西端交岔路口時，應注意車前狀況，並隨時採取必要之安全措施及汽
    車行駛至無號誌之交岔路口，應減速慢行，作隨時停車之準備，而依當時情形又
    無不能詎其依當時情節，能注意而疏未注意，致其自小客車右側後方翼子板撞及
    沿北興陸橋東向西行駛由乙○○騎乘車號ＭＫＢ－三二三號重機車，致楊女人車
    倒地後，受有頭部外傷、左小腿頓挫傷、腦震盪，因認被告另犯有刑法第二百八
    十四條第一項前段之過失傷害罪嫌等語。
二、按告訴乃論之罪，告訴人於第一審辯論終結前，得撤回告訴，再其告訴經撤回者
    ，法院應諭知不受理之判決，刑事訴訟法第二百三十八條第一項及第三百零三條
    第三款分別定有明文。本件被告甲○○因過失傷害行為，經檢察官提起公訴，認
    為觸犯刑法第二百八十四條第一項前段之過失傷害罪，依同法第二百八十七條前
    段規定須告訴乃論，茲據告訴人乙○○於本院審理時撤回告訴，有刑事撤回狀一
    紙附於本院卷足稽，依照前開法條之規定，自應諭知不受理。
丙、據上論斷，應依刑事訴訟法第二百九十九條第一項、第三百零三條第三款，刑法
    第一百八十五條之四、第四十一條第一項前段、第七十四條第一款，罰金罰鍰提
    高標準條例第二條，判決如主文。
本案經檢察官黃正雄到庭執行職務。
中      華      民      國    九十一    年     十二   月     二十七     日
                                    臺灣嘉義地方法院交通法庭
                                        法  官  盧  鳳  田
右正本證明與原本無異。
如不服本判決，應於判決送達後十日內向本院提出上訴狀( 應附繕本 )。
中      華      民      國    九十一    年     十二   月     二十七     日
                                        書記官  林  秀  惠
附錄本判決論罪科刑法條：
刑法第一百八十五條之四：
駕駛動力交通工具肇事，致人死傷而逃逸者，處六月以上五年以下有期徒刑。
